臺灣板橋地方法院刑事判決　　　　　　 100年度易字第1437號
公　訴　人　臺灣板橋地方法院檢察署檢察官
被　　　告　邱睿瑀
上列被告因恐嚇取財案件，經檢察官聲請以簡易判決處刑（100
年度偵字第1223號），本院認不宜以簡易判決處刑，改依通常程
序審理（原案號：100年度簡字第1547號），判決如下：
    主  文
本件公訴不受理。
    理  由
一、聲請簡易判決處刑意旨略以：被告邱睿瑀應能預見提供個人
    所申辦之行動電話門號與他人使用，將幫助犯罪集團或不法
    分子實施犯罪，竟仍基於幫助恐嚇取財之不確定故意，於民
    國98年10月間某日，將其在台灣大哥大電信股份有限公司所
    申請之行動電話0000000000號之預付卡門號交予真實姓名年
    籍不詳之犯罪集團成員，以供該集團成員使用。嗣該集團成
    員旋於99年1 月15日上午10時50分許以撥打電話之方式，向
    被害人蔡錦村恫稱其飼養之鴿子在伊手上，如要鴿子就去匯
    款新臺幣（下同）3,010 元贖回鴿子云云，使被害人心生畏
    懼。因認被告涉犯刑法第30條第1 項、第346 條第1 項之幫
    助恐嚇取財罪嫌等語。
二、按不起訴處分已確定者，非有發現新事實、新證據，或有刑
    事訴訟法第420 條第1 項第1 款、第2 款、第4 款或第5 款
    所定得為再審原因之情形者，不得對於同一案件再行起訴，
    刑事訴訟法第260 條定有明文。次按刑事訴訟法第239 條第
    1 款（即現行刑事訴訟法第260 條第1 款）所謂之新事實新
    證據，祇須為不起訴處分以前未經發現，且足認被告有犯罪
    嫌疑者為已足，並不以確能證明犯罪為必要，最高法院44年
    台上字第467 號判例要旨可資參照（最高法院23年台上1754
    號判例、98年度台上字第6266號判決亦同此旨）。又案件曾
    為不起訴處分或撤回起訴，而違背前開規定再行起訴者，應
    諭知不受理之判決，並得不經言詞辯論為之，刑事訴訟法第
    303 條第4 款、第307 條亦有明定。
三、經查：被告邱睿瑀能預見將其所申辦之電話門號提供他人使
    用，將可能遭他人利用以遂行恐嚇取財等不法財產犯罪，並
    藉此逃避警方查緝，便於取得贓款等情，竟基於縱若有人以
    其所提供之郵局帳戶遂行恐嚇取財犯行，亦不違反其本意之
    幫助恐嚇取財不確定故意，於民國99年1 月中旬許，在不詳
    地區，將其所申辦之0000000000號行動電話門號交與真實姓
    名年籍不詳之擄鴿集團成員，供該犯罪集團使用。嗣該犯罪
    集團之成員在收受前開門號後，旋與其所屬之犯罪集團成員
    共同基於意圖為自己不法所有之犯意聯絡，於99年1 月24日
    13時20分許，竊得被害人蔡錦村所有之賽鴿，並以電話恐嚇
    被害人，要求須付出贖款3,000 元贖回賽鴿，否則將不放回
    其賽鴿等語，使被害人心生畏懼，於同日13時33分，依指示
    在臺南縣永康市○○路○ 段161 號「元大銀行」提款機前，
    將款項轉帳匯至另案被告林廷騏所有之臺南鹽埕郵局帳號00
    000000000000009 號帳戶內等事實，經臺灣臺南地方法院檢
    察署檢察官偵查後認犯罪嫌疑不足，於99年12月29日以99年
    度偵字第8819號為不起訴處分（下稱前案），且該案無得聲
    請再議之人，亦非刑事訴訟法第256 條第3 項所定之應依職
    權送再議之案件，該不起訴處分於99年12月29日作成時即告
    確定一情，復有前揭案號之不起訴處分書及臺灣高等法院被
    告前案紀錄表各1 份在卷足稽，且經本院調卷該案卷宗核閱
    屬實。本案犯罪事實與前開不起訴處分案件之事實均相同，
    屬同一案件，則本案檢察官聲請簡易判決處刑之事實自應為
    上開不起訴處分之效力所及，檢察官於無刑事訴訟法第260
    條之情形下，即不得再對同一事實再行起訴。而本案檢察官
    於100 年2 月16日再就前揭被告之同一犯罪事實向本院聲請
    簡易判決處刑，於100 年3 月7 日繫屬本院，有臺灣板橋地
    方法院檢察署100 年3 月7 日板檢玉恭100 偵1223字第3636
    5 號函附卷足憑，惟聲請簡易判決處刑書並未載明有何刑事
    訴訟法第260 條所定之情形，已有未洽。又本院詳閱本案及
    前案全部事證，前案經檢察官調取台灣大哥大股份有限公司
    0000000000號行動電話門號預付卡申請書後，核對該申請書
    與被告警詢筆錄之簽名筆跡不同，據以認定係遭他人冒名申
    辦行動電話門號；而本案檢察官除調取上開申請書外，卷內
    雖另附「限本人辦理中華電信業務申請書」、「臺灣大哥大
    客戶使用問題反應表」、「預付卡非本人申請聲明書及附件
    」、「亞太電信聲明書」、「PHS 大眾電信門號盜辦聲明」
    、「未申請遠傳門號聲明書」等資料（見臺灣板橋地方法院
    檢察署99年度偵字第20123 號卷第23頁至第31頁），並以此
    一門號申請書與前揭「預付卡非本人申請聲明書」簽名字跡
    有一定吻合度，認被告係親自申請此一門號，據此向本院聲
    請簡易判決處刑，然筆跡是否相仿？屬高度專業性之領域，
    須由專家或專業機關鑑定後，始能得出較為精確之結論，本
    案檢察官僅自行比對上開文件字跡，即作成與前案檢察官之
    不同認定，且未指明前案認定有何訛誤之處，尚難認本案檢
    察官所舉出之事證，已達到「足認被告有犯罪嫌疑」之程度
    ，揆諸前揭說明，自不符合刑事訴訟法第260 條第1 款所謂
    之「新事實」或「新證據」之要件，是本件之聲請簡易判決
    處刑於法不合，不得以簡易判決處刑，爰改依通常程序後，
    依刑事訴訟法第303 條第4 款規定，並不經言詞辯論，逕為
    不受理之判決。
據上論斷，應依刑事訴訟法第452 條、第303 條第4 款、第307
條，判決如主文。
中    華    民    國   100    年    5     月    10    日
                刑事第二十二庭  審判長法  官  潘長生
                                      法  官  許映鈞
                                      法  官  陳苑文
上列正本證明與原本無異。
如不服本判決，應於判決送達後10日內敘明上訴理由，向本院提
出上訴狀 (應附繕本) ，上訴於臺灣高等法院。其未敘述上訴理
由者，應於上訴期間屆滿後20日內向本院補提理由書「切勿逕送
上級法院」。
                                      書記官  張玫玲
中    華    民    國   100    年    5     月    10    日